---
title: "Relatório Atividade Semana 7"
author: "Fernando Bispo"
date: "26/09/2021"
output: 
  html_document:
    code_folding: hide
    html_document: null
    highlight: textmate
    theme: flatly
    number_sections: yes
    toc: yes
    toc_float:
      collapsed: yes
      smooth_scroll: no
---

```{r, include=FALSE}


if(!require(pacman)) install.packages("pacman")
library(pacman)

pacman::p_load(tidyverse, car, rstatix, ggpubr, 
               RVAideMemoire, psych, DescTools, patchwork,
               knitr, kableExtra, janitor, xtable)

dados <- read.csv2("Dados/dados1.csv")
```

# Primeira Questão

## Introdução
O conjunto de dados (**dados1**) contém as observações acerca do tempo de permanência na chamada telefônica dos clientes da companhia aérea e o tipo de áudio utilizado no momento em que os clientes aguardam atendimento, sendo estas variáveis quantitativa e qualitativa respectivamente.

O intuito é comparar a distribuição do tempo de espera dos clientes com os diferentes tipos de áudio, sendo estes: um anúncio sobre a companhia aérea e suas promoções atuais, música de elevador ou música clássica gravada. 

Para tanto será utilizado o teste de hipótese de Análise de Variância de um fator, abreviadamente denominado **ANOVA** pois se faz necessário a comparação entre as variáveis, sendo estas compostas por mais de 2 classes.

## Análise Descritiva
Antes de se iniciar a análise inferencial é necessário fazer uma análise descritiva a fim de se gerar uma interpretação preliminar.
Analisando o BoxPlot (Figura 1a) é possível identificar um comportamento assimétrico entre as categorias de tipos de áudio.
Os clientes que escutaram Música Clássica aguardaram por mais tempo até o atendimento, quando comparado aos clientes que aguardaram ouvindo os outros tipos de áudio. É possível identificar que há uma maior intercessão entre os BoxPlots dos indivíduos que escutaram o Anúncio e os que escutaram Música de Elevador, indicando que não há diferenciação entre esses indivíduos quanto ao tempo esperado.

Analisando a densidade (Figura 1b) é constatado uma maior dispersão entre os indivíduos do grupo que ouviram o Anúncio, além de uma pequena assimetria positiva. Entre os indivíduos do grupo que ouviram Música de Elevador há uma assimetria positiva e uma assimetria negativa entre os indivíduos que ouviram Música Clássica.

```{r, echo=FALSE}
p1 <- 
  dados %>% 
    mutate(gravacao = as_factor(gravacao)) %>% 
    group_by(gravacao) %>% 
    ggplot(
      aes(
        x = gravacao, y = tempo ,fill = gravacao)) +
    geom_boxplot() +
      scale_x_discrete(
        labels = c("Anúncio","M. de Elevador", "M. Clássica")) +
      scale_fill_discrete( # Modifica o rótulo da legenda
        labels = c("Anúncio","M. de Elevador", "M. Clássica")) +
      labs(x = "", y = "Tempo (min)", fill="",title = "a) BoxPlot") +
      theme_bw()+ 
      theme(legend.position = "bottom")

p2 <-  
  dados %>% 
    mutate(gravacao = as_factor(gravacao)) %>% 
    group_by(gravacao) %>% 
    ggplot(
      aes(x = tempo,fill = gravacao)) +
    geom_density(alpha = 0.4) +
    # scale_fill_discrete(
    # labels = c("Anúncio","Música de Elevador", "Música Clássica")) +
    scale_fill_manual(values = c("red", "green", "blue"),
                      labels = c("Anúncio","M. de Elevador", "M. Clássica")) +
    guides(color = "none")+
    labs(x = "", y = "Tempo (min)", fill="",title = "b) Densidade") +
    theme_bw()+ 
    theme(legend.position = "bottom")

p1+p2

```

Na Tabela 1 há medidas resumo dos dados, em que é possívem identificar maior dispersão (variabilidade) no grupo que ouviu o Anúncio e que em média o grupo que ouviu Música Clássica permaneceu por um maior tempo de espera.
```{r, echo=FALSE}
dados %>%
  mutate(
    gravacao = as_factor(gravacao),
    gravacao = lvls_revalue(
      gravacao, c("Anúncio","Música de Elevador", "Música Clássica"))) %>%
  group_by(gravacao) %>%
  summarise(
    round(min(tempo)), 
    round(quantile(tempo, .25),3),
    round(mean(tempo), 3),
    median(tempo),
    round(quantile(tempo, .75),3),
    max(tempo),
    round(sd(tempo), 2)) %>% 
  kbl(
    alingn = "c",
    caption = "Tabela 1: Medidas Resumo",
    col.names = c("Tipo de Áudio","Min","Q1","Media", "MD","Q3","Max", "SD")
  ) %>% 
  kable_styling(
    latex_options = c("striped", "hover"), full_width = F)
```
## Análise Inferencial

Antes da aplicação do teste ANOVA é necessário constatar algumas premissas:

1. Independência dos dados amostrais;

2. Normalidade de distribuição entre os dados;

3. Igualdade da Variância Populacional (Homogeneidade).

### Análise dos pré requisitos

#### Verificação da Independência
Para este ítem é assumido independência entre os dados do mesmo grupo e entre os dados dos grupos diferentes.

#### Verificação da normalidade dos dados.
O método utilizado para verificação da normalidade entre os dados dos grupos é o método de  *Shapiro-Wilk*, em que assume as seguintes hipóteses:

* **H<sub>0</sub>**: Os dados são provenientes de uma Distribuição Normal

* **H<sub>1</sub>**: Os dados **não são** provenientes de uma Distribuição Normal

```{r, echo=FALSE}
dados %>% 
  mutate(gravacao = as_factor(gravacao),
         gravacao = lvls_revalue(
           gravacao, c("Anúncio","Música de Elevador", "Música Clássica"))) %>% 
  rename(Gravação = gravacao, Tempo = tempo) %>% 
  byf.shapiro(Tempo ~ Gravação,.)
```

Utilizando como base o *p-value* a um nível de significância de 5%, há indícios suficientes para aceitar a normalidade entre os dados, não sendo rejeitada assim a hipótese H<sub>0</sub>.

#### Verificação da homogeneidade das Variâncias
Para a realização da verificação da homogeneidade das Variâncias é realizado o teste de Levene, que consiste num teste com as seguintes hipóteses:

* **H<sub>0</sub>**: As variâncias dos grupos são homogêneas.

* **H<sub>1</sub>**: As variâncias dos grupos **não são** homogêneas.

```{r, echo=FALSE}
dados %>% 
  mutate(gravacao = as_factor(gravacao)) %>% 
  leveneTest(tempo ~ gravacao, ., center = mean)
```

Utilizando como base o *p-value* há um nível de significância de 5%, há indícios suficientes para aceitar a homogeneidade entre os grupos, não sendo rejeitada assim a hipótese H<sub>0</sub>.

Após as análise das premissas há constatação da viabilidade da utilização do teste ANOVA nos dados coletados.

### Teste ANOVA
O teste de hipótese de Análise Variância assume as seguintes hipóteses:

* **H<sub>0</sub>**: As médias dos grupos são todas iguais para um nível de significância de 5%.

* **H<sub>1</sub>**: Pelo menos uma média dos grupos **não é** igual para um nível de significância de 5%.

```{r, echo=FALSE}
anova1 <- dados %>% 
  mutate(
    gravacao = as_factor(gravacao),
    gravacao = lvls_revalue(
      gravacao, c("Anúncio","Música de Elevador", "Música Clássica"))) %>% 
  aov(tempo ~ gravacao,.)

anova1 %>% summary
```

Conforme o nível de significãncia estabelecido, há indícios suficientes para rejeitar H<sub>0</sub> pois o *p-value* menor que 5%, ou seja, há diferença entre as médias dos grupos e para identificar entre quais grupos há essa diferença é realizada a análise de PostHoc pelo método de Bonferroni, sendo este o de maior precisão.

### Análise de PostHoc
```{r, echo=FALSE}
PostHocTest(anova1, method = "bonf")
```

Conclui-se que não existe diferênça entre os grupos que ouviram Música de Elevador e os que ouviram o Anúncio, nem entre os grupos que ouviram Música de Clássica e os que ouviram o Anúncio, mas existe diferença entre os grupos que ouviram Música de Clássica e os que ouviram Música de Elevador. 

# Segunda Questão
```{r, include=FALSE}
dados2 <- read_delim("Dados/htwt.txt", delim = " ")
```


```{r, echo=FALSE}
mod <- lm(Wt ~ Ht, dados2)
```

```{r, echo=FALSE}
par(mfrow = c(2, 2))

plot(mod)
```

```{r, echo=FALSE}
summary(mod)
```



